臺灣高等法院臺中分院刑事判決　　　 100年度上訴字第2194號
上　訴　人
即　被　告　李明漢
指定辯護人　本院公設辯護人劉秋蘭
上列上訴人因違反槍砲彈藥刀械管制條例案件，不服臺灣臺中地
方法院100年度訴緝字第200號中華民國100年9月16日第一審判決
（起訴案號：臺灣臺中地方法院檢察署98年度少連偵字第87號）
，提起上訴，本院判決如下：
    主  文
上訴駁回。
    理  由
一、按刑事訴訟法第350條、第361條、第362條、第367條規定，
    不服地方法院之第一審判決而上訴者，須提出上訴書狀，並
    應敘述具體理由，為上訴必備之程式；其所提出之書狀未敘
    述上訴理由，或僅曾以言詞陳述上訴理由者，均應於上訴期
    間屆滿後20日內補提理由書於第一審法院。第一審法院經形
    式審查，認逾期未補提上訴理由者，應定期間先命補正；逾
    期未補正者，為上訴不合法律上之程式，應以裁定駁回。倘
    已提出上訴理由，但所提非屬具體理由者，則由第二審法院
    以上訴不合法律上之程式，判決駁回。而所謂具體理由，必
    係依據卷內既有訴訟資料或提出新事證，指摘或表明第一審
    判決有何採證認事、用法或量刑等足以影響判決本旨之不當
    或違法，而構成應予撤銷之具體事由，始克當之（例如：依
    憑證據法則具體指出所採證據何以不具證據能力，或依憑卷
    證資料，明確指出所為證據證明力之判斷如何違背經驗、論
    理法則）；倘僅泛言原判決認定事實錯誤、違背法令、量刑
    失之過重或輕縱，而未依上揭意旨指出具體事由，或形式上
    雖已指出具體事由，然該事由縱使屬實，亦不足以認為原判
    決有何不當或違法者（例如：對不具有調查必要性之證據，
    法院未依聲請調查亦未說明理由，或援用證據不當，但除去
    該證據仍應為同一事實之認定），皆難謂係具體理由，俾與
    第二審上訴制度旨在請求第二審法院撤銷、變更第一審不當
    或違法之判決，以實現個案救濟之立法目的相契合，並節制
    濫行上訴（最高法院97年度臺上字第892 號判決意旨參照）
    。又理由是否具體，則屬第二審法院審查之範圍，不在命補
    正之列，亦即上訴書狀已記載理由，並有具體之敘述時，其
    上訴既屬合法，第二審法院固應就其理由之是否可取，為實
    體之審理及判斷；如認其上訴書狀雖記載理由，但並未具體
    敘述時，則無須再命補正，可逕認其上訴不合法，以判決駁
    回之（最高法院97年度臺上字第6485號、99年度臺上字第35
    01號判決意旨參照）。
二、本案上訴人即被告李明漢（下稱被告）不服原審判決提起上
    訴，其上訴狀所載理由略以：被告於偵查及原審審理時均自
    白認罪，黃姓少年另經裁定交付保護管束，另一被告陳瑋丞
    被判處有期徒刑1年10月，併科罰金新台幣（下同）5萬元，
    緩刑4年確定，被告則被判處有期徒刑3年8月，併科罰金10
    萬元，判決有顯著差別，難謂原審裁量權之行使與罪刑相當
    、比例及公平原則無違，為此提起上訴，請求撤銷原判決，
    另為衡平之審酌科刑云云。
三、經查，刑罰之量定，屬法院自由裁量之職權行使，應審酌刑
    法第57條所列各款事由及一切情狀，為酌量輕重之標準，並
    非漫無限制；量刑輕重係屬事實審法院得依職權自由裁量之
    事項，苟已斟酌刑法第57條各款所列情狀而未逾越法定刑度
    ，不得遽指為違法；且在同一犯罪事實與情節，如別無其他
    加重或減輕之原因，下級審量定之刑，亦無過重或失輕之不
    當情形，則上級審法院對下級審法院之職權行使，原則上應
    予尊重（最高法院72年台上字第6696號、75年台上字第7033
    號判例及85年度台上字第2446號判決意旨參照）。原審以被
    告犯槍砲彈藥刀械管制條例第8條第4項之未經許可，持有可
    發射子彈具殺傷力之改造手槍罪及同條例第12條第4項之未
    經許可，持有子彈罪，罪證明確，被告同時持有具殺傷力之
    制式子彈9顆，僅侵害一社會法益，屬單純一罪。又被告以
    一行為同時持有改造槍枝1枝、制式子彈9顆，係以一行為觸
    犯上開2罪名，為想像競合犯，依刑法第55條規定，應從一
    重未經許可，持有可發射子彈具殺傷力之改造手槍罪處斷，
    審酌被告有違反肅清煙毒條例、懲治盜匪條例、詐欺等科刑
    紀錄，有卷附之臺灣高等法院被告前案紀錄表1份可參，素
    行不佳，本件非法持有槍、彈，對社會治安及民眾生命財產
    安全，已構成潛在之威脅，惟其購買槍、彈持有後係將槍彈
    藏置在外，尚無證據證明被告曾向他人出示以為炫耀、威嚇
    ，或持以為犯罪之行為，並衡酌被告犯後尚知坦承犯行之態
    度，暨其持有槍、彈之數量、犯罪之動機、目的、手段、所
    生之危害等一切情狀，量處有期徒刑3年8月，併科罰金10萬
    元，並就罰金部分諭知易服勞役之折算標準，及為相關沒收
    之宣告。原審判決依槍砲彈藥刀械管制條例第8條第4項之法
    定刑度內，妥為斟酌，並說明其審酌之根據及理由，尚無違
    反經驗法則、論理法則、比例原則、公平原則，或有何其他
    違法情事。本院從形式上觀察，原審顯係本於被告之責任為
    基礎，並已具體斟酌刑法第57條所列情形而為量定，並無濫
    用量刑權限之違法或失當之處，且被告上訴所指業已坦承認
    罪等語，原審均已審酌，依最高法院上開判例、判決意旨，
    不得遽指為違法。又被告於98年7月20日，將本案改造手槍
    及制式子彈9顆交予少年黃００藏放，嗣少年黃００恐遭查
    緝，另於同年月24日19、20時許，騎乘機車前往苗栗縣苑裡
    體育場，將其藏放之上開槍、彈取出，攜至陳瑋丞位於臺中
    縣大甲鎮○○里○○路44巷8號住處，告知該等槍、彈為被
    告所有，並囑陳瑋丞藏放家中。陳瑋丞基於寄藏可發射子彈
    具殺傷力改造手槍及子彈之犯意，未經許可，將上開改造手
    槍及制式子彈9顆藏放在其住處2樓房間而持有之，核少年黃
    ００、陳瑋丞均係犯寄藏可發射子彈具殺傷力改造手槍及子
    彈之犯行，少年黃００、陳瑋丞與被告並非共犯之關係，且
    本案改造手槍及制式子彈9顆係由被告交予少年黃００藏放
    ，再由少年黃００交予陳瑋丞藏放，被告與少年黃００、陳
    瑋丞之犯罪行為、對社會之危害性並不相同，自難援引少年
    黃００、陳瑋丞經法院諭知之罪刑，而認原判決有違比例原
    則、公平原則。
四、綜上所述，本院依形式上觀察，認原審判決認事用法並無違
    法或不當之處，量刑亦屬妥適，被告上訴理由並未依據卷內
    既有訴訟資料或提出新事證，指摘或表明第一審判決有何採
    證認事、用法或量刑等足以影響判決本旨之不當或違法，而
    構成應予撤銷之具體事由，自非屬得上訴第二審之具體理由
    。依上揭法律規定及判決意旨，被告提起之第二審上訴不合
    法律上程式，爰不經言詞辯論，判決駁回上訴。
據上論斷，應依刑事訴訟法第367條前段、第372條，判決如主文
。
中    華    民    國   100    年    11    月    23    日
            刑事第十庭    審判長法  官  江  錫  麟
                                法  官  陳      葳
                                法  官  胡  文  傑
以上正本證明與原本無異。
如不服本判決應於收受送達後10日內向本院提出上訴書狀，其未
敘述上訴之理由者，並得於提起上訴後10日內向本院補提理由書
（均須按他造當事人之人數附繕本）「切勿逕送上級法院」。
                                書記官  陳  宜  屏
中    華    民    國   100    年    11    月    23    日